---
title: "MarchaTwitter"
author: "Federico Acosta y Lara"
date: "2/5/2021"
output: html_document
editor_options: 
  chunk_output_type: console
---

```{r setup, include=FALSE}
knitr::opts_chunk$set(echo = TRUE)
```


```{r Carga Paquetes}
library(rtweet)
library(twitteR)
library(stringr)
library(wordcloud)
library(RCurl)
library(tm)
library(ROAuth) 
library(stringr) 
library(stringi) 
library(tm) 
library(gsubfn) 
library(httr) 
library(igraph)

library(gtable)
library(foreign)

library(ggplot2)


```


```{r Descargas, include=FALSE}


```


```{r Carga de datos}
Tupamaros <- readRDS(here::here("Data", "Raw data", "Tupamaros.rds"))
Tupamaros2 <- rio::import(here::here("Data", "Raw data", "TupamarosR.csv"))


min(Tupamaros$created_at)
max(Tupamaros$created_at)

min(Tupamaros2$created)
max(Tupamaros2$created)
```



## Análisis de datos - Término "Tupamaros"

Para esto se restringe la base para tomar solamente aquellos tweets emitidos el día de la movilización virtual.

```{r}
Tupamaros <- as.data.frame(Tupamaros)
Tupamaros <- Tupamaros[Tupamaros$created_at > "2020-05-20 00:00:00" & Tupamaros$created_at < "2020-05-21 00:00:00",]

```


Cantidad de tweets emitidos según cantidad de seguidores de la cuenta.
```{r Tweets vs seguidores}
p1 <- ggplot(Tupamaros) + 
        geom_histogram (aes(x = followers_count)) + 
        labs(title = "Tweets según cantidad de seguidores",subtitle = "Término: Tupamaros", 
             caption = "Fuente: elaboración propia",
             x = "Cantidad de seguidores",
             y ="Tweets emitidos") +
        xlim(0,2500)+
        theme_minimal()


png(filename = here::here("Figures", "Exploratory figures", "Tupamaros - Tweets según cantidad de seguidores de la cuenta.png"), width = 1200, height = 1200,  res = 200)
p1
dev.off()

```


Usuarios más activos twitteando con el término "Tupamaros".
```{r Usuarios más activos}

CountsTupamaros <- as.data.frame(sort(table(Tupamaros$screen_name), decreasing = TRUE))

CT <- CountsTupamaros[1:10,]

p2 <- ggplot(CT, aes(Var1, Freq)) + geom_bar(stat = "identity")+ 
        labs(title = "Usuarios más activos twitteando con el término",
             subtitle = "Término: Tupamaros",
             caption = "Fuente: elaboración propia")+
        xlab("Nombre de usuario")+
        ylab("Cantidad de tweets")+
        theme_minimal()+
        theme(axis.text.x = element_text(angle = -20, vjust = 1, hjust = 0))

png(filename = here::here("Figures", "Exploratory figures", "Tupamaros - Usuarios más activos.png"), width = 1200, height = 1200,  res = 200)
p2
dev.off()
        
```


Tweet original con más retweets
```{r Original rtw}

PopTweet <- Tupamaros

PopTweet <- PopTweet[PopTweet$is_retweet==FALSE,]
PopTweet <- PopTweet[PopTweet$retweet_count == max(PopTweet$retweet_count),]
PopTweet <- PopTweet[, c("screen_name", "retweet_count", "followers_count", "text")]

PopTweet
```


Popularidad de las cuentas que twittearon con "Tupamaros", según la cantidad de seguidores que tenían en el momento
```{r Cuenas populares}
Popularidad <- Tupamaros
Popularidad <- Popularidad[,c("screen_name", "followers_count")]
Popularidad <- Popularidad[order(Popularidad$followers_count, decreasing=TRUE),]
Popularidad <- Popularidad[!duplicated(Popularidad$screen_name), ]
Popularidad <- Popularidad[1:20,]

Popularidad
```


Tweets más populares, según cantidad de favoritos 
```{r Tweet popular}

Populares <- Tupamaros
Populares <- Populares[,c("screen_name", "favorite_count", "text")]
Populares <- Populares[order(Populares$favorite_count, decreasing=TRUE),]
Populares <- Populares[1:5,]

```

Momento del día en que se twitteó 
```{r Hora}
TweetTime <- as.data.frame(Tupamaros)
rtweet::ts_plot(TweetTime, by="hours") #Con los tweets del día

# Considerando un intervalo temporal mayor
Tupamaros2$created <- as.POSIXct(Tupamaros2$created) 
rtweet::ts_plot(Tupamaros2, by="hours")+
        theme_minimal() +
        theme(plot.title = ggplot2::element_text(face = "bold")) +
        labs( x = NULL, y = "Cantidad de tweets emitidos/hora",
    title = "Frecuencia de tweets con la palabra 'tupamaros'",
    subtitle = "emitidos entre el 14 y el 22 de mayo",
    caption = "\nFuente: Elaboración propia"
  )

```


